# 影视剧投资款的账务核算

提问人：一云 时间：2016-05-16 22:26:23
陈老师您好: A公司是影视剧制作公司，同时它也对外投资参与别的公司影视剧制作，例如，A公司对B公司出资 1 千万制作影视剧，占总投资的50%，双方约定，A公司不享有该剧版权，B公司使用A公司该投资款 18 个月， 18 个月后，给予A公司20%的投资回报。那A公司对该 1 千万投资及相应的收益，该如何进行账务处理呢？恳请陈老师解惑，多谢。企业是计入“长期应收款”，同时按实际利率法确认各期“未确认融资收益”。这样处理正确吗？

回答人：chenyiwei
就你说的情况，A公司所享有的是与该影视剧的实际收益无关的固定收益，属于债权性投资，确认为长期应收款无重大不恰当之处。

提问人：一云 时间：2016-05-17 09:45:25
谢谢陈老师这么及时的解答。 我又要到投资协议看了下：协议规定：投资方按投资比例享有该剧著作权；投资方投资 18 个月内，保证收回本金及20%以上收益。------投资方按投资比例享有该剧著作权----这个我们要确认无形资产吗？如果确认，按什么金额确认无形资产呢？

回答人：chenyiwei
首先考虑的是其中的本金和约定收益部分，按债权性投资处理，取得收益时确认为投资收益。后续的知识产权等作为附属权益，相当于或有收益，收到时确认。